臺灣臺中地方法院刑事附帶民事訴訟判決
111年度簡附民字第169號
原      告  曾心盈

被      告  林宏儒
上列被告因違反洗錢防制法等案件（本院111年度金簡字第235號
），經原告提起附帶民事訴訟，請求損害賠償，本院於民國111
年10月18日言詞辯論終結，判決如下：
    主    文
被告應給付原告新臺幣參拾萬元，及自民國一百一十一年八月二
十三日起至清償日止，按週年利率百分之五計算之利息。
本判決得假執行。但被告如以新臺幣參拾萬元為原告預供擔保後
，得免為假執行。
    事實及理由
壹、程序方面：
    被告經合法通知，未於言詞辯論期日到場，核無民事訴訟法
     第386條各款所列情形，爰依原告之聲請，由其一造辯論而
    為判決。 
貳、實體方面：　　
一、原告主張：被告涉犯詐欺取財等罪嫌，經本院以111年度金
    訴字第1152號案件審理中，原告受詐欺集團佯稱投資類似大
    樂透的投資產品，即可獲利，並將投資現金返還，並指示原
    告於民國110年11月4日9時50分許，臨櫃匯款新臺幣（下同
    ）30萬元至被告提供之中國信託商業銀行帳號000000000000
    號帳戶，致使原告受有30萬元之財產上損害，爰依侵權行為
    法律關係，請求損害賠償等語，並聲明：㈠被告應給付原告3
    0萬元，並自起訴狀繕本送達翌日起至清償日止，按週年利
    率百分之5計算之利息。㈡請准供擔保宣告假執行。
二、被告未為任何聲明或陳述，亦未提出任何書狀。
三、本院之判斷：
　㈠按因故意或過失，不法侵害他人權利者，負損害賠償責任，
    民法第184條第1項前段定有明文。又數人共同不法侵害他人
    之權利者，連帶負損害賠償責任；不能知其中孰為加害人者
    ，亦同，民法第185條第1項亦有明文。又共同實施犯罪行為
    ，在合同意思範圍內，相互利用他人之行為，以達其犯罪之
    目的，原不必每一階段均參與，祇須分擔犯罪行為之一部，
    即應對於全部所發生之結果共同負責，並無分別何部分為孰
    人實行，或何人朋分得多少贓款之必要。而連帶債務之債權
    人，得對於債務人中之一人或數人或其全體，同時或先後請
    求全部或一部之給付，此觀民法第273條第1項規定亦明。
  ㈡次按附帶民事訴訟之判決，應以刑事訴訟判決所認定之事實
    為據，刑事訴訟法第500條前段定有明文。查被告於110年11
    月3日22時許，在臺中市北區臺中一中商圈附近某日租套房
    內，將其所申設中國信託商業銀行帳號000000000000號帳戶
    之存摺、提款卡（含密碼）、網路銀行帳號及密碼，交予真
    實姓名年籍不詳、Facebook帳號暱稱「王雋凱」之成年人（
    下稱「王雋凱」），嗣「王雋凱」取得前揭帳戶資料後，即
    與其他詐欺集團成年成員（無積極證據足認成員有3人以上
    ，亦無證明集團成員有未成年人）共同意圖為自己不法之所
    有，基於詐欺取財及洗錢之犯意聯絡，自稱名為「王鴻博」
    之香港籍男子，於110年9月23日14時許，透過交友軟體「Sw
    eet Ring」與原告聯繫，並與原告加為通訊軟體LINE好友，
    嗣其取得原告信任後，於110年10月12日向原告佯稱其公司
    有類似大樂透的投資產品，投資美金1000元即可獲利，並將
    金錢匯還云云，致原告陷於錯誤，於110年11月4日9時50分
    許，匯款30萬元至被告提供之上開中國信託商業銀行帳戶，
    旋遭不詳詐欺集團成員透過網路銀行轉出一空，而以此方式
    掩飾、隱匿該等款項之去向、所在，被告所涉違反洗錢防制
    法等犯行，業據被告坦承認罪，經本院以111年度金簡字第2
    35號刑事簡易判決審認明確，判處被告有期徒刑3月，併科
    罰金1萬元，此有該案刑事簡易判決書在卷可按，依前揭規
    定，自應以該案刑事判決所認定之犯罪事實為本件判決之事
    實依據。本件被告雖未參與向原告施用詐術之行為，然其提
    供本案帳戶予不詳之詐欺集團成員使用，對於原告遭詐欺集
    團詐騙匯款30萬元予以助力，與該不詳之詐欺集團成員所實
    施之詐騙行為，均為共同侵害原告財產權利，應視為共同侵
    權之行為人，對原告之損害應連帶負損害賠償責任。準此，
    原告依侵權行為之法律關係，請求被告給付30萬元，即屬有
    據。
  ㈢末按給付無確定期限者，債務人於債權人得請求給付時，經
    其催告而未為給付，自受催告時起，負遲延責任。其經債權
    人起訴而送達訴狀，或依督促程序送達支付命令，或為其他
    相類之行為者，與催告有同一之效力；遲延之債務，以支付
    金錢為標的者，債權人得請求依法定利率計算之遲延利息；
    應付利息之債務，其利率未經約定，亦無法律可據者，週年
    利率為百分之5，民法第229條第2項、第233條第1項前段及
    第203條分別定有明文。本件侵權行為損害賠償，屬於未定
    期限之金錢債務，本件起訴狀繕本於111年8月22日送達被告
    （見簡附民卷第23頁），則被告迄未給付，應負遲延責任，
    是原告請求自起訴狀繕本送達之翌日即111年8月23日起至清
    償日止，按法定利率即週年利率百分之5計算之利息，亦屬
    有據，併應准許。
四、綜上所述，原告依侵權行為之法律關係，請求被告給30萬元
    ，及自111年8月23日起至清償日止，按週年利率百分之5計
    算之利息，為有理由，應予准許。
五、假執行之宣告：民事訴訟法關於假執行之規定，於附帶民事
    訴訟準用之；而所命給付之金額或價額未逾50萬元之判決，
    應依職權宣告假執行，刑事訴訟法第491條第10款、民事訴
    訟法第389條第1項第5款分別定有明文。本件命被告所給付
    之金錢，既未逾50萬元，揆諸前揭規定，自應依職權宣告假
    執行。另依刑事訴訟法第491條第10款、民事訴訟法第392條
    第2項規定，依職權酌定相當之擔保金額，為被告預供擔保
    得免為假執行之諭知。
六、本件事證已臻明確，兩造其餘攻擊或防禦方法及所提證據，
    經本院詳予斟酌後，認為均不足以影響判決之結果，自無逐
    一論駁之必要。
七、本件為刑事附帶民事訴訟程序，依刑事訴訟法第505條第2項
    規定，免納裁判費用，而本件於起訴後復無其他訴訟費用之
    支出，爰不予宣告訴訟費用之負擔，末此敘明。
八、據上論結，本件原告之訴為有理由，依刑事訴訟法第502條
    第2項、第491條第10款，民事訴訟法第385條第1項、第389
    條第1項第5款、第392條第2項，判決如主文。
中　　華　　民　　國　　111 　年　　11　　月　　15　　日
                  刑事第十八庭  法  官  孫藝娜
以上正本證明與原本無異。
如不服本判決應於收受判決後20日內向本院提出上訴書狀，並應
敘述具體理由；其未敘述上訴理由者，應於上訴期間屆滿後20日
內向本院補提理由書（均須按他造當事人之人數附繕本）「切勿
逕送上級法院」。
本判決非對於刑事訴訟之判決有上訴時不得上訴。
                                書記官  黃詩涵
中　　華　　民　　國　　111 　年　　11　　月　　15　　日